【裁判字號】    97,聲,168
【裁判日期】    970528
【裁判案由】    返還擔保金
【裁判全文】
臺灣臺東地方法院民事裁定               97年度聲字第168號
聲  請  人  丁○○
相  對  人  乙○○
上列聲請人聲請返還擔保金事件，本院裁定如下：
    主  文
聲請駁回。
聲請費用由聲請人負擔。
    理  由
一、按訴訟終結後，供擔保人證明已定20日以上期間催告受擔保
    利益人行使權利而未行使者，法院應依供擔保人之聲請，以
    裁定命返還其提存物，民事訴訟法第104條第1項第3款定有
    明文。依同法第106條規定，上開有關供訴訟上擔保之規定
    ，於其他依法令供訴訟上擔保之情形準用之。又按民事訴訟
    法104條第1項所謂訴訟終結，在因假扣押或假處分所供擔保
    之場合，因該擔保係為保障受擔保利益人因假扣押或假處分
    所受損害而設，倘執行法院已依假扣押或假處分裁定為假扣
    押或假處分之執行，則在執行法院撤銷執行程序前，受擔保
    利益人所受損害仍可能繼續發生，損害額既未確定，自難強
    令其行使權利，故必待假扣押或假處分之執行程序已撤銷，
    始得謂為訴訟終結（最高法院91年度台抗字第490號裁判意
    旨參照）。
二、聲請意旨略以：聲請人前遵鈞院95年度裁全字第66號民事裁
    定，為擔保假扣押，曾提供新臺幣500,000元為擔保金，並
    以鈞院95年度存字第310號提存事件提存在案。嗣聲請人就
    上開假扣押事件所涉之本案提出訴訟，業於97年2月4日經鈞
    院以95年訴字第155號判決確定，聲請人並依民事訴訟法第
    104條之規定，於97年3月31日催告相對人於收受存證信函後
    20日以上之期間內行使權利，惟相對人迄未行使，為此，請
    求准許返還上開擔保金等語。
三、聲請人就上開主張，固據提出本院95年訴字第155號判決確
    定證明書、95年度存字第310號提存書、存證信函及回執等
    件為證，惟經本院依職權調閱本院95年度裁全字第66號、95
    年度執全字第693號、95年度存字第310號等卷宗，本件執行
    程序中扣押相對人財產共4,744,505元之執行程序係於民國
    97年4月28日始經本院執行處發函撤銷執行命令而終結，聲
    請人於執行程序未終結前之97年3月31日即寄發存證信函，
    催告相對人於20日內行使權利，斯時相對人之損害額並未確
    定，自難強令其行使權利，是聲請人聲請返還擔保金，於法
    未合，應予駁回。至聲請人就本院95年度存字第310號提存
    事件其餘受擔保利益人甲○○、丙○○聲請返還擔保金部分
    ，經本院另行裁定，附此敘明。
四、依民事訴訟法第95條、第78條，裁定如主文。
中    華    民    國    97     年    5    月    28    日
                  民事庭        法  官   黃珮茹
以上正本係照原本作成。
如對本裁定抗告須於裁定送達後10日內向本院提出抗告狀，並應
繳納抗告裁判費新臺幣1,000元。
                                書記官   陳俊吉
中    華    民    國    97    年    5     月    28    日


司法院資訊處製作；財團法人民間司法改革基金會備份。
